臺灣高等法院刑事判決　　　　　　　　　　　　　九十一年度交上訴字第一四三號
　　上　訴　人
　　即　被　告　乙○
　　選任辯護人　粘舜權
右上訴人因公共危險案件，不服臺灣板橋地方法院九十一年度交訴字第六三號，中華
民國九十一年七月三日第一審判決 (起訴案號：臺灣地方法院檢察署九十一年度偵字
第三六一一號)提起上訴，本院判決如左：
    主  文
上訴駁回。
乙○緩刑貳年。
    事實及理由
一、本案經本院審理結果，認第一審以上訴人即被告乙○犯刑法第一百八十五條之三
    服用酒類，不能安全駕駛動力交通工具之罪，判處有期徒刑三月；又犯刑法第一
    百八十五條之四駕駛動力交通工具肇事，致人受傷而逃逸之罪，判處有期徒刑七
    月，並定應執行有期徒刑八月，認事用法及量刑均無不當，應予維持，並引用第
    一審判決書記載之事實、證據及理由（詳如附件第一審判決書）。
二、被告上訴意旨：其確有為本件犯罪行為，此行為實屬不該，其為表示對被害人甲
    ○○之歉意與賠償損害，其已與被害人達成和解，並賠償其損害，其為家庭之唯
    一經濟來源，倘入獄執行，將使家庭陷入生存困難狀況，為此請從輕量刑准易科
    罰金之外，並能同時宣告緩刑等語。
三、按原審係審酌被告犯罪手段、過程、對被害人造成傷害程度，及被告漠視用路人
    、車之安全，於酒後駕車，以及其犯罪後坦承部分犯行等一切情狀，而量處如右
    揭所示之刑，並定其應執行之刑，是原審量刑，洵屬正當，被告請求從輕量刑准
    易科罰金云云，為無理由，應予駁回。惟查被告前未曾受有期徒刑以上刑之宣告
    ，此有「台灣高等法院被告全國前案紀錄表」可憑（見本院卷第八頁），而被告
    於肇事逃逸後，因良心不安乃折回現場查看，由此可見被告之良知未泯；且被告
    於被害人住院期間，有常去探視被害人，並於被害人出院後亦有陪被害人到醫院
    複診，關心被害人之復原情況，復對被害人表示其很後悔酒後駕車，被害人表示
    願原諒被告等情，業據被害人於本院陳述在卷（詳見本院卷第十七頁），是本院
    認被告經此偵審程序，當知警惕，信無再犯之虞，本院因認對被告所宣告之刑，
    以暫不執行為適當，併宣告緩刑貳年，以啟自新。
據上論結，應依刑事訴訟法第三百七十三條、第三百六十八條，刑法第七十四條第一
款，判決如主文。
本案經檢察官呂光華到庭執行職務。
中      華      民      國   九十一   年     十       月      二十九    日
                             台灣高等法院交通法庭
                                  審判長法  官  陳  貽  男
                                        法  官  李  世  貴
                                        法  官  陳  憲  裕
右正本證明與原本無異。
如不服本判決應於收受送達後十日內向本院提出上訴書狀，其未敘述上訴之理由者並
得於提起上訴後十日內向本院補提理由書（均須按他造當事人之人數附繕本）。
                                        書記官  劉  育  妃
中    華    民    國      九十一    年     十       月      三十        日
附件
臺灣板橋地方法院刑事判決                          九十一年度交訴字第六三號
    上  訴  人  臺灣板橋地方法院檢察署檢察官
    被      告  乙○    男五十三歲（民國○○○年○月○○○日生）
                        住臺北縣土城市○○路一０二巷六號
                        身分證統一編號：Ｆ一0000000號
右列被告因公共危險案件，經檢察官提起公訴（九十一年度偵字第三六一一號)，本
院判決如左：
    主  文
乙○服用酒類，不能安全駕駛動力交通工具，處有期刑徒刑參月；又駕駛動力交通工
具肇事，致人受傷而逃逸，處有期徒刑柒月；應執行有期徒刑捌月。
    事  實
一、乙○於民國（下同）九十一年二月五日下午二時許至三時許，在臺北縣土城市南
    天母某處工地飲用藥酒，已達不能安全駕駛動力交通工具程度，竟於同日下午五
    時五十五分左右，駕駛車號ＦＺ－九九四三號自小客車，沿臺北縣土城市○○路
    往土城市區行駛，行至忠義路九十之三號前，適有行人甲○○行走於路旁，乙○
    駕駛汽車應注意車前狀況，並隨時採取必要之安全措施。惟其因酒精影響其駕駛
    能力，致未能注意，自後方擦撞甲○○，使甲○○倒地，受有左手腕骨折、右肩
    夾骨斷裂之普通傷害（過失傷害部分，業據告訴人林英金撤回告訴，另由檢察官
    為不起訴處分）。乙○肇事後，罔顧受傷倒地不起之甲○○，駕車逃逸。嗣乙○
    折返肇事地點查看，為旁人記下車號報警。終於九十一年二月五日晚間七時許，
    為警於其位於臺北縣土城市○○路一○二巷六號住處捕獲。
二、案經臺北縣政府警察局土城分局報請臺灣板橋地方法院檢察署檢察官偵查起訴。
    理  由
一、得心證之理由：
  (一)、認定被告犯罪之積極證據：
    1.被告酒醉駕車部分：
      (1)被告乙○於警訊時坦承：「我在南天母路田地工作時有獨自喝酒。車禍後經
        警方將我帶返所酒精測試，酒精濃度達○．八四ＭＧ／Ｌ」（詳參偵查卷第
        十頁九十一年二月六日凌晨零時四十分警訊筆錄）；其於檢察官訊問時供承
        ；「（何處喝酒？）之前在山上喝」、「承認酒駕、過失傷害．．．」、「
        （是否於九十一年二月五日下午一時在土城市○○○路山上自己喝酒？）是
        的」、「（在土城市○○路因酒後駕車被查獲？）是的」（詳參偵查卷第二
        十六頁九十一年二月六日、第三十二頁九十一年三月二十一日訊問筆錄）；
        且於本院審理時自承：「．．．當天我在三峽與土城交界處喝酒，大約從下
        午二、三點喝到下午三點多，喝米酒頭泡中藥」（本院九十一年六月十九日
        審判筆錄）。因此，被告於偵審中即自白有酒後駕車之行為。
      (2)告訴人甲○○於警訊時指證：「於民國九十一年二月五日下午十七時五十五
        分當時我從承天路從忠義路方向行走。欲至金城路搭公車返回中和，行經忠
        義路九十之三號前遭自小客車ＦＺ－九四三三號後方追撞．．．」（詳參偵
        查卷第十六號九十一年二月五日警訊筆錄）；其復於本院審理時證稱：「大
        約下午五點多，我當天靠右走，走得很旁邊也不知怎麼被撞．．．」（詳參
        本院九十一年六月十九日審判筆錄）。故以告訴人甲○○遵守交通規則行走
        於路旁，猶遭被告駕車自後方撞擊，足見被告應有不能安全駕駛之情形。
      (3)被告為警查獲後，經警察李志男實施呼氣酒精測試，高達○．八四ＭＧ／Ｌ
        ，此有酒精測試結果一件附卷可稽。
    2.被告肇事逃逸部分：
      (1)被告於警訊時坦承：「我於上述時間地點發生車禍，造成路人甲○○．．．
        左手腕及右肩胛骨斷裂受傷」（詳參偵查卷第九頁九十一年二月六日警訊筆
        錄）；又於檢察官訊問時供承：「（九十一年二月五日十七時許是否酒駕行
        經土城忠義路擦撞行人甲○○？）是的」、「（有無撞到甲○○？）是的，
        她走路被我撞到」（詳參偵查卷第二十六頁九十一年二月六日、第三十二頁
        九十一年三月二十一日訊問筆錄）。是被告於偵查中即自白有車禍肇事情事
        。
      (2)告訴人甲○○於警訊時指證：「於民國九十一年二月五日下午十七時五十五
        分，當時我從承天路從忠義路方向行走，欲至金城路搭公車返回中和，行經
        忠義路九十之三號前遭自小客車ＦＺ－九四三三號後方追撞，造我左手腕骨
        折及右肩夾骨斷裂」、「．．．當時發生事件後，自小客車ＦＺ－九四三三
        號有返回現場查看，經證人攔停，自小客車ＦＺ－九四三三號加速駛離忠義
        路九十之三號現場」（詳參偵查卷第十六頁九十一年二月五日警訊筆錄）；
        其復於本院審理時指訴：「大約下午五點多，我當天靠右走，走得很旁邊也
        不知道怎麼被撞，我就是左手腕及左肩膀受傷，．．．，我被撞之後還有意
        識，．．．附近的人有把我帶到房子裡去，當時我沒有看到肇事的車輛，我
        看到是壹臺灰色的轎車，然後我當時受傷很痛坐在門口，我看到一部車子開
        回來，我就問路人說是不是這部車子，他們走過去看說是，我不知道他為何
        要再開走，．．．那部車子是開在對向的車道，我沒有看到那位駕駛人下車
        ，後來有人看到這部車子的車牌才告訴警察，．．．」（詳參本院九十一年
        六月十九日審判筆錄）。是告訴人甲○○指訴遭被告肇事撞傷，被告未立即
        下車，反而駛離現場。嗣後肇事者駕車折返，而為路人記下車牌號碼，告知
        警方追查。
      (3)證人即當時處理警察李志男到庭證言：「．．．當時是下午十八時到忠義路
        九十三號前發現被害人跟報案人都在路旁，依據他們提供的車號、車型還有
        顏色，當時說是自小客車、灰色、車號我當時有記錄下來，我們去車主的住
        處正好看到這部小客車停在車主自家門前，發現車子的右前方向燈有破損的
        現象，我們就拍照存證，我們去車主的住處大約二十分鐘之後，車主從外面
        回來，然後我們就把他帶回派出所進行酒測，當時有聞到車主身上有酒味，
        他臉潮紅，但是沒有多話或嗜睡的現象，．．．」（詳參本院九十一年六月
        十九日審判筆錄）。是被告於肇事後，未立即報警處理，警方係依據告訴人
        甲○○及報案人提供之車號追查得知被告即為肇事者。
      (4)臺北縣政府警察局偵辦交通事故案件涉嫌人是否自首調查表中，證人李志男
        記載「涉嫌人乙○於九十一年二月五日十九時十分於土城市○○路一○二巷
        六號前被警方帶回」，是被告是因警偵知其犯行，親至被告住處附近帶回被
        告調查。
    (二)被告所辯不足採之理由：
      1.被告辯稱：渠不知道撞到人，無肇事逃逸之犯行云云。
      2.然查，被告於檢察官訊問時自承：「當時天下雨，且可能只有稍微擦撞，．
        ．．」（詳參偵查卷第二十六頁九十一年二月六日訊問筆錄）；「我感覺撞
        到什麼東西，再轉頭來看，看不到東西才離開回家」、「（為何知道回頭去
        查看？）我有感覺擦撞東西」（詳參偵查卷第三十二頁、第三十三頁九十一
        年三月二十一日訊問筆錄）。因此，被告於肇事時，即已發覺有異狀，否則
        何須折返現場查看？是被告肇事後未立即下車查看，足見其有肇事逃逸之犯
        行。
      3.告訴人甲○○指證：被告於肇事後，未下車查看，即駕車駛離現場；且嗣後
        返回現場時，亦未下車查看或詢問附近住家有無傷者，已如前開理由一、（
        一）、２、（２）部分。
      4.證人李志男證言：被告駕駛之車輛，右前方向燈破損，已如前開理由一、（
        一）、２、（３）所述，足見被告撞擊力量非輕，被告應無不知已肇事之理
        。
      5.綜上所述，被告所辯，顯屬諉卸之詞，不足採信。事證明確，被告犯行洵堪
        認定。
二、按被告乙○於酒後達不能安全駕駛車輛程度，猶駕車返家，核其所為，係犯刑法
    第一百八十五條之三醉態駕駛罪；又被告於駕車肇事，致告訴人甲○○受傷後，
    逕行逃離現場，核其所為，係犯刑法第一百八十五條之四肇事逃逸罪。其所為上
    開二罪，犯意各別，行為互殊，應予分論併罰。爰分別審酌被告犯罪手段、過程
    、對告訴人甲○○造成傷害程度，漠視用路人、車之安全，於酒後駕車及其犯罪
    後坦承部分犯行等一切情狀，各量處如主文所示之刑，並定其應執行之刑。
據上論斷，應依刑事訴訟法第二百九十九條第一項前段，刑法第一百八十五條之三、
第一百八十五條之四、第五十一條第五款，判決如主文。
本案經檢察官李吉祥到庭執行職務
中    華    民    國      九十一      年      七      月      三      日
                                      臺灣板橋地方法院交通法庭
                                          法  官  高    玉    舜
右正本證明與原本無異。
如不服本判決，應於判決送達後十日內，向本院提出上訴狀。
                                          書記官  田    世    杰
中    華    民    國      九十一      年      七      月      四      日
附錄本案論罪科刑法條全文：
中華民國刑法第一百八十五條之三
服用毒品、麻醉藥品、酒類或其他相類之物，不能安全駕駛動力交通工具而駕駛者，
處一年以下有期徒刑、拘役或三萬元以下罰金。
中華民國刑法第一百八十五條之四
駕駛動力交通工具肇事，致人死傷而逃逸者，處六月以上五年以下有期徒刑。
